臺灣臺北地方法院民事判決　　　　　　95年度重勞訴字第29號
原　　　告　甲○○
　　　　　　　　　　　　號3樓.
　　　　　　丑○○
　　　　　　丁○○
　　　　　　丙○○
　　　　　　壬○○
　　　　　　乙○○
　　　　　　癸○○
　　　　　　　　　　　　樓
共　　　同
訴訟代理人　蔡岳龍律師
被　　　告　華統股份有限公司
法定代理人　庚○○
　　　　　　　　　　　　樓
訴訟代理人　己○○
被　　　告　新統股份有限公司
兼
法定代理人　己○○
上列當事人間請求給付資遣費等事件，本院於民國96年9月20日
言詞辯論終結，判決如下：
    主  文
原告之訴及其假執行之聲請均駁回。
訴訟費用由原告各自負擔。
    事實及理由
一、原告起訴主張：原告等人分自民國（下同）76年、77年、78
    年、79年、80年間受僱於被告華統股份有限公司（下稱華統
    公司）、新統股份有限公司（下稱新統公司），嗣被告分別
    於不同日期終止與原告間之勞動契約，且未支付任何資遣費
    、亦無任何補償，原告等人乃分別於90年2月27日、同年3月
    30日、同年5月2日轉至弘諺科技股份有限公司（下稱弘諺公
    司）服務，是依勞動基準法（下稱勞基法）第11條、第16
    條、第17條之規定，被告自應分別給付原告等人法定之資遣
    費。又，原告等人先後轉至弘諺公司工作，係因被告華統公
    司當時之總經理己○○，自89年間起數度於每月公司例行全
    體員工會議（每月第一星期之星期一）向原告甲○○、丑○○、乙○○等人陳稱，伊擬將華統公司與新統公司上櫃上市
    ，並引進新股東戊○○，同時將華統公司與新統公司更名為
    弘諺科技股份有限公司（下稱弘諺公司），復保證所有員工
    之權益都不會受到絲毫之影響；被告新統公司亦對原告丁○○、壬○○、癸○○、丙○○為相同之說辭，原告等人即因
    被告己○○於89年起數次於被告公司月會上之前開陳述致陷
    於錯誤，而為終止勞動契約之意思表示，是被告前開所為（
    宣稱公司改名為弘諺公司、保證所有員工之權益都不會受到
    影響），顯係以詐術致使原告陷於錯誤，而為終止勞動契約
    之意思表示，原告係在意思不自由下而為意思表示，是被告
    顯有共同侵權行為。又原告丁○○於94年1月7日遭弘諺公司
    資遣，且僅發放以弘諺公司年資計算之資遣費，就被告等承
    諾之華統公司或新統公司相關年資之資遣費，置而不論，對
    原告之權益造成莫大之損害，是如認被告依勞動契約之相關
    法律關係對於前揭資遣費債務毋庸負責，原告亦得依民法第
    184條、第185條、第188條、公司法第8條、第23條等規定，
    請求被告新統公司、華統公司、己○○等人連帶給付損失。
    爰提起本訴，並聲明如下：
  1.先位聲明：(1)被告華統股份有限公司應給付原告甲○○、丑
    ○○、乙○○如起訴狀附表一所列資遣費，及自繕本送達之
    日起按年息5%之法定利息。(2)被告新統股份有限公司應給付
    原告丁○○、壬○○、癸○○、丙○○如起訴狀附表二所列
    資遣，及自繕本送達之日起按年息5%之法定利息。(3)願供現
    金或等值之有價證券為擔保，請准宣告假執行。
  2.備位聲明：(1)被告新統公司、華統公司、己○○應連帶給付
    原告甲○○、丑○○、乙○○、丁○○、壬○○、癸○○、
    丙○○如起訴狀附表一、附表二所列資遣費，及自繕本送達
    之日起按年息5%之法定利息。(2)願供現金或等值之有價證券
    為擔保，請准宣告假執行。
二、被告則否認原告前開之主張，並辯稱：被告華統、新統公司
    之生財器具已折價由訴外人弘諺公司承接，所有員工亦均移
    轉至弘諺公司，弘諺公司亦已概括承受原告在被告華統公司
    、新統公司之年資、休假事宜，並對外承接所有業務及簽約
    ，被告並未終止與原告等人間之勞動契約，是原告在被告華
    統公司、新統公司變更為弘諺公司前，並無產生資遣費之事
    由存在，原告等人自願離職，被告華統公司、新統公司自無
    庸給付資遣費。又，被告華統公司、新統公司自始未更名為
    弘諺公司；原告等人轉至弘諺公司，係因弘諺公司負責人戊○○於89年12月份第1週週會時，表示即將上櫃，並公開承
    諾年資、年假不變，弘諺公司自89年12月起對外承接所有華
    統、新統公司之業務與簽約行為。原告等人係自願與弘諺公
    司簽訂新的勞動契約，被告華統、新統公司、己○○均不知
    渠等間簽約之細項，且原告已非被告華統公司、新統公司之
    員工，被告華統公司、新統公司及己○○自不負給付資遣費
    之義務。又被告華統、新統公司及己○○均未曾保證或為任
    何承諾行為，自無詐欺或侵權行為，亦無賠償給付義務。再
    ，原告前向臺灣臺北地方法院檢察署（下稱臺北地檢署）提
    出詐欺告訴，業經不起訴處分在案，而該案證人辛○○、簡
    世和及華統公司轉至弘諺公司之員工，辛○○證稱遭弘諺公
    司資遣時，有加計華統公司年資核算資遣費；且依簡世和於
    該案證稱月薪35,000元，年資6年，領得30餘萬元之資遣費
    等語，顯見弘諺公司亦已併計華統公司之年資而發給資遣費
    。並聲明：原告之訴駁回。
三、本件原告主張渠等分別受僱於被告華統公司、新統公司，任
    職被告公司之起迄時間及平均工資遣費，分敘如下：
  (1)原告甲○○：於民國（下同）80年4月17日進入華統公司，
    至90年5月2日轉至訴外人弘諺公司，服務至今，離開被告公
    司前6個月（自89年11月至90年4月止）之平均薪資為新台幣
    （下同）67,500元。
  (2)原告丑○○於78年9月16日進入被告華統公司，至90年3月30
    日轉至訴外人弘諺公司，服務至94年4月15日止，離開被告
    公司前6個月（自89年9月至90年3月止）之平均薪資為74,50
    6元。
  (3)原告乙○○於76年9月11日進入被告華統公司，至90年3月30
    日轉至訴外人弘諺公司，服務至今，離開被告公司前6個月
    （自89年9月至90年3月止）之平均薪資為78,953元。
  (4)原告丁○○於77年12月1日進入被告華統公司，於79年8月1
    日至81年1月3日轉至被告新統公司，又於81年1月3日至81年
    11月5日短暫轉至被告華統公司後，於81年10月24日日到90
    年2月27日轉回被告新統公司，於90年2月27日轉至訴外人弘
    諺公司服務，至94年1月7日止，丁○○離開被告公司前6個
    月（自89年9月至90年2月止）之平均薪資為107,616元。
  (5)原告壬○○於79年6月4日進入被告新統公司，至90年5月2日
    轉至訴外人弘諺公司，服務至今，離開被告公司前6個月（
    自89年11月至90年4月止）之平均薪資為65,997元。
  (6)原告癸○○於79年3月12日進入被告華統公司，79年8月1日
    到90年3月30日轉至被告新統公司，至90年3月30日轉至訴外
    人弘諺公司，服務至94年4月8日，離開被告公司前6個月（
    自89年10月至90 年3月）之平均薪資為91,000元。
  (7)原告丙○○於79年3月19日進入被告新統公司，僅於81年12
    月4日到82年2月21日短暫轉至被告華統公司，至90年3月30
    日轉至訴外人弘諺公司，服務至今，離開被告公司前6個月
    （自89年10月至90年3月止）之平均薪資為93,844元。
  (8)以上各情，業據原告提出勞工保險卡、離職證明書、薪資轉
    帳資料、薪資條、假單、工程承攬轉讓同意書、說明書暨授
    權證明書、公司變更登記表（均影本）等件（見本院第1卷
    第21頁至第71頁）為證，並為被告所不爭執，應可信實。
四、惟原告先位之訴主張被告華統公司、新統公司應各自給付渠
    等資遣費，並以備位之訴主張被告係詐術使原告誤信渠等工
    作權益不受影響，致原告限於錯誤而為終止勞動契約之意思
    表示，被告應為共同侵權行為，應負連帶賠償責任等節，則
    為被告所否認，並以前揭情詞置辯。是本件之爭點即在於：
    被告華統公司、新統公司有無給付資遣費之義務？被告有無
    共同侵權行為，致使原告資遣費權益受有損害？茲分述如下
    ：
(一)按雇主依勞基法第11條、第13條但書之規定終止勞動契約者
    ，應發給勞工資遣費，此為勞基法第17條所明定。本件原告
    請求被告華統公司、新統公司依勞基法第11條、第16條、第
    17條之規定，分別給付原告等人法定之資遣費，自應以渠等
    係受被告華統公司、新統公司依勞基法第11條、第13條但書
    之規定為資遣者，則渠等向被告華統公司、新統公司請求給
    付資遣費，方為有據，合先敘明。
(二)經查，原告主張被告華統公司、新統公司終止與原告等人間
    之勞動契約乙節（見本院第1卷第10頁、第13頁），業經被
    告華統公司、新統公司否認，則依民事訴訟法第277條之規
    定，原告等人自應就此有利之事實負舉證責任。而經本院詢
    及被告係何時、依據何事由與原告等人終止契約時，原告卻
    無法答覆，並改稱「渠等係受詐欺，因陷於錯誤而為終止勞
    動契約之意思表示」（見本院第1卷第208頁），渠嗣後雖又
    改稱係被告華統公司、新統公司終止兩造間勞動契約（見本
    院第2卷第12頁、第15頁），惟始終未答覆前述問題，且原
    告除前後主張矛盾，並已自承係自己陷於錯誤而終止勞動契
    約，則被告究竟有無並依前開規定終止契約，或係原告自行
    主動離職、或兩造係合意終止勞動契約，已難令人無疑。原
    告既未能陳明、甚或證明被告華統公司、新統公司曾於何時
    、依何事由終止與原告等人間之勞動契約，則原告主張依前
    開法條請求被告給付資遣費，即難憑取。
(三)原告雖主張被告曾向渠等保障到弘彥公司後工作權益不變云
    云，惟為被告否認。經查：
  1.被告己○○辯稱：「那時候公司營運狀況，為了要上櫃、上
    市，被告法定代理人戊○○共同成立弘諺科技股份有限公司
    ，被告一、二（按：指華統公司、新統通公司）僅佔百分之
    三十，員工我們是讓他自由意願轉，不願意的就離職。」、
    「（問：離職的有算資遣費嗎？）沒有，因為當時情況很好
    ，沒有人離職，所以通通去被告弘諺科技股份有限公司‧‧
    ‧他們在被告華統股份有限公司、被告新統股份有限公司的
    年資並沒有結算。」、「當初有關員工的過去的工作年資，
    弘諺公司董事長於正式開會場合有公布這些員工過去所有的
    年資，他們整個承擔‧‧‧」等語。
  2.又，證人即當時為被告華統公司之採購經理，且嗣亦轉任至
    訴外人弘諺公司之子○○到場證稱：「（何人叫你們過去？
    ）我印象中只記得上面叫華統、新統公司員工一起過去弘諺
    公司。那時候開會的時候都是戊○○說的，也是他主持，那
    時弘諺還沒有成立，戊○○那時候他沒有在華統、新統擔任
    職務，那時是在籌組弘諺公司，開會時，所有主管都有在開
    會當中，己○○也有在場，開會的時候說公司要上市上櫃，
    所以華統、新統員工都要撥過去。」、「（問：有無說年資
    如何計算？）戊○○宣佈年資及特別休假都算是弘諺公司的
    ，由弘諺公司承受，特別休假也是原來的特別休假，都是照
    戊○○開會所說去履行。」、「‧‧‧至於我們轉到弘諺之
    後，原來在華統、新統的年資、待遇如何都是戊○○說的。
    」（見本院卷第25頁背面至第26頁）等語。
  3.另證人即弘諺公司之負責人戊○○亦到場證稱：「原告七人
    原先是在華統公司任職，後來我與己○○另外成立一家弘諺
    公司，講好我們這邊的股東作董事長管理財務，他擔任總經
    理負責營運，這是一家全新的公司，資本額是一億元，資本
    額兩邊出資，差不多一半一半，我們就是說希望這家公司將
    來可以上市上櫃，所以人員方面或者財務方面都是跟他的華
    統分開，華統、新統都還在。」、「（問：你在弘諺成立前
    ，有無在華統、新統公司會議場合跟著公司員工表示如果他
    們加入弘諺公司會有怎樣的遠景？）這個行業不大，包括被
    告及員工都知道我個人的能力及信用都是不錯。我有在會議
    中講過話，當時可能是兩家合在一起，我們是華統、新統的
    辦公室，我不是很確定華統或是新統辦公室，人員是己○○
    負責招募，但是我有跟員工講一些經營理念，譬如講如何上
    市上櫃的事情，都是對公司及員工利益的事情。」、「我沒
    有這樣講。我當時是用顧問身分去蒞臨會議，其實他內部如
    何管理作業，我不會去瞭解那麼多，所以那個會議邀該是曾
    先生主持，我可能是他主持我講話。」、「可能不只一次。
    我也相信這些員工有得到我或是曾先生某種程度的承諾，現
    在最糟糕就是沒有白紙黑字的東西。」等語（見本院卷2第
    63頁背面至第64頁面）。
  4.再觀之：
    原告丁○○所提其於訴外人弘諺公司之離職申請單上填到
      職日期為77年10月3日及90年3月4日併陳（見本院卷1第42
      頁）。
    原告各自提出渠等於訴外人弘諺公司94年度之請假單上記
      載：原告丑○○特休假21天、原告丙○○特休假20天、原
      告壬○○特休20天、原告乙○○特休假24天、原告癸○○
      特休假20天（見前揭卷第60頁至第65頁）。
    佐之被告新統公司出具訴外人弘運科技股份有限公司之工
      程承攬轉讓同書上載明「各項業務移轉由弘諺公司繼續執
      行，原執行該項工程之人員亦將一併移轉」等語（見同前
      卷第66頁）。
    被告華統公司出具予訴外人華南商業銀行之說明書授權證
      明書上記載「本公司．．．．即日起授權弘彥．．．承接
      ．．．相關設備銷售及售後服務等所有事宜．．．．．」
      等語，及出具予訴外人台灣中小企業銀行股份有限公司之
　　　援權證明書上載明明書上記載「本公司．．．．即日起授
  　　權弘彥．．．承接．．．設備銷售及售後服務等所有事宜
    　。．．．．．」等語（見同前卷第67頁、第68頁）。
  5.由證人子○○前開所述證詞，核與被告己○○前開抗辯之內
    容相符，與證人即弘諺公司之負責人戊○○之證詞，亦有若
    干符合之處，據上可見，本件被告華統公司、新統公司確已
    將其生產器具、業務、員工均移轉於訴外人弘諺公司，且員
    工移轉後，舊有年資如何處理部分，應堪認被告所辯訴外人
    弘諺公司有答應要承受原告在被告公司之員工年資等語非虛
    。證人戊○○雖證稱：「年假我們是有給，資遣費之關鍵就
    是以五年為標準，超過五年的部份，我們都不給，沒有超過
    五年的我們都給，最糟糕的就是沒有簽約，．．．就是在會
    議中，我有講的話，我一定是說五年以內我負責，超過五年
    我不負責，．．」等語，惟查，弘彥公司何以只給年假（承
    認特休假）及5年以內之工作年資？倘若其所言資遣費部分
    係以5年為區分標準，此部分若然屬實，何以弘諺公司未立
    下書據明文，以為日後執行之依據，並可避免糾紛爭執之發
    生？衡之被告公司之員工轉赴訴外人弘彥公司任職，並未領
    取更高之薪資、或享有分紅福利等足以彌補員工舊有之工作
    年資，自難認員工即如原告等人會肯平白無故拋棄自己往日
    之工作年資，否則原告丁○○也無庸在弘諺公司之離職申請
    單上併填到職日期為77年10月3日及90年3月4日，堪認弘彥
    公司應係有答應要承受被告公司員工之舊有工作年資，致使
    員工即如原告等人方肯離開被告公司轉赴弘彥公司工作。再
    者，倘若被告公司與弘彥公司間在商討移轉公司廠房、生財
    器具與承攬之工作與人員時，弘彥公司果有為前開保留之約
    定（即僅承認年假及5年以下之工作年資），復依證人戊○○之證詞（「我一定會將此但書告知」），員工又豈有不知
    之理？則在被告公司舊有工作年資超逾5年之員工諸如本件
    原告，又豈肯未與被告公司結算工作年資，即貿然以赴訴外
    人公司工作？凡此皆與吾人之一生活經驗法則不符，是證人
    戊○○所言弘彥公司僅承認被告公司員工之年假及未逾5年
    部分之工作年資乙節，斷難憑取。應以被告所辯及證人子○○所證之戊○○暨弘諺公司曾對員工承諾（併計員工之舊有
    年資）等語，較符合真實而可信取。則原告主張被告己○○
    曾為保證、或承諾弘諺公司曾對渠等承諾乙節，即無可取。
(四)原告復主張被告曾向渠等保障工作權益不變，係以詐術使原
    告限於錯誤而為終止勞動契約之意思表示，此係為共同侵權
    行為，被告應負連帶賠償責任云云，同為被告否認。
  1.按詐欺，係指行為人於意思表示時，即已明知所告知相對人
    之事項係屬不實，並基於故意告知相對人該不實之事，致相
    對人於不正確之資訊下為其意思表示。而當事人主張其意思
    表示係因被詐欺或脅迫而為之者，應就其被詐欺或被脅迫之
    事實，負舉證之責任。是本件原告既主張係受被告華統公司
    、新統公司、己○○之詐欺，即應就此有利實負舉證責任。
  2.經查：
  (1)被告主觀上並無詐欺之故意：
    本件原告主張被告有詐欺原告之行為，依前揭說明，首應
      證明被告等人於當時已知弘諺公司並無承諾併計原告原有
      年資，卻仍向渠等表示弘諺公司承諾願併計原告原有年資
      之事實。然查，本件被告公司並未改名為弘彥公司，弘彥
      公司乃證人戊○○另外新設之公司，此有被告公司與弘彥
      公司之公司變更登記事項卡可考，且在被告公司將其公司
      生財器具與承攬之工作與人員一併移轉予弘彥公司承受前
      ，曾對被告公司員工承諾會承受其舊有之工作年資，被告
      己○○並未為前開陳述，已如前述，則原告主張被告新統
      公司、華統公司與己○○應負連帶賠償責任，即屬乏據。
    本件原告無非以「弘諺公司資遣渠等時，並未給付渠等關
      於被告新統公司、華統公司年資部分之資遣費」為由，主
      張被告有詐欺之行為。惟弘諺公司拒絕給付原告舊有年資
      逾5年部分之資遣費乙節，或為「被告訛詐原告弘諺公司
      已承諾將原告原有年資併計，然弘諺公司自始未有承諾將
      原告原有年資併計」，惟此部分原告未能舉證證明，一如
      前述；或為訴外人弘諺公司事後反悔拒絕履行其原有之承
      諾。然此縱係屬實，訴外人弘諺公司之事後反悔，亦不足
      以證明被告在弘彥公司承諾當時即有與弘彥公司串謀共同
      詐欺原告之事實。
    復參諸證人子○○所為之前揭證詞，及其到場證稱：「戊○○宣佈年資及特別休假都算是弘諺公司的，由弘諺公司
      承受‧‧‧」、「（問：在轉入弘諺公司之前，華統、新
      統有無與你結算工作年資？）沒有，一起帶到弘諺公司去
      。」等語，而戊○○為當時弘諺公司顧問，此亦有前揭不
      起訴處分書在卷可稽（見本院第1卷第192頁），則顯見當
      時被告認為弘諺公司承諾將承受原告等人之舊有工作年資
      ，並非出於明知不實之故意，自難指被告當時即有詐欺之
      主觀意識存在。
    另觀諸被告所提台灣士林地方法院檢察署95年度偵字第29
      67號檢察官不起訴處分書（見本院第1卷第191頁至第193
      頁），原告等人亦曾以與本件相同事由向士林地檢署告訴
      被告己○○、第三人即華統公司法定代理人庚○○詐欺乙
      案，同經該檢察官認定「‧‧‧三、綜上被告（即本件被
      告己○○、庚○○）縱有承諾所有華統公司、新統公司之
      員工於轉任弘諺公司後，可由弘諺公司承認年資之事實，
      然其主觀上應無不法所有之意圖，客觀上亦未使用任何詐
      術‧‧‧」，益徵縱認被告有所承諾，然其主觀上並無明
      知不實，卻仍向原告等人誆稱之情事。
    原告並未證明被告等人當時主觀上有詐欺之意圖存在。
  (2)被告在客觀上亦無施用詐術或其他之侵權行為：
    原告並未證明被告等人有何保證或承諾之行為，一如前述，
    復未證明被告有何其他之詐欺行為，則原告自難執此主張被
    告有何不法之侵權行為。
  3.再者，如認原告係因相信渠等舊有之工作年資將由訴外人弘
    諺公司承擔，因此主動提出終止與被告間之勞動契約之意思
    表示，則本件兩造間之勞動契約即非由被告華統公司、新統
    公司所終止，被告華統公司、新統公司自不負給付原告資遣
    費之義務；又，倘若本件原告因相信原有工作年資將由訴外
    人弘諺公司承擔，方同意轉任至弘諺公司工作，則本件仍非
    由被告公司單方面終止兩造間之勞動契約，而係兩造合意終
    止勞動契約，則原告依法對被告華統公司、新統公司即無資
    遣費請求權，被告華統公司、新統公司及己○○自無給付資
    遣費之義務；遑論原告並未證明被告公司有何保證或承諾（
    年資由弘彥公司承受）之行為，當難認被告有何施以詐術或
    其他之侵權行為可言，是原告執此主張被告有共同侵權行為
    ，應負連帶賠償原告損失之資遣費之責任云云，即無可取。
五、綜上所述，本件原告既未證明被告華統公司、新統公司有於
    何時、依勞基法第11條或第13條但書之規定，片面終止兩造
    間之勞契約，是原告先位之訴依勞基法第17條請求被告華統
    公司、新統公司發給資遣費，即屬無據；而被告備位之訴復
    未證明被告華統公司、新統公司及己○○有何保證、承諾或
    詐欺之行為，亦未證明被告有其他共同侵權行為之事實，則
    原告以被告華統公司、新統公司及己○○有共同詐欺行為，
    請求被告華統公司、新統公司及己○○負連帶損害賠償責任
    ，亦屬無據。
六、損害賠償部分：
  (一)就本件原告主張係受被告詐欺而為離職之意思表示，據此請
    求侵權行為損害賠償部分：
  (1)被告等人無詐欺行為：
  按詐欺，係指行為人於意思表示時，即已明知所告知相對人
    之事項係屬不實，並基於故意告知相對人該不實之事，致相
    對人於不正確之資訊下為其意思表示。而當事人主張其意思
    表示係因被詐欺或脅迫而為之者，應就其被詐欺或被脅迫之
    事實，負舉證之責任。是本件原告既主張係受被告華統公司
    、新統公司、己○○之詐欺，即應就此舉證以實其說。
  本件原告主張被告有詐欺原告之行為，依前揭說明，自應證
    明被告等人於當時已知「弘諺公司並無承諾併計原告原有年
    資，卻仍向渠等表示弘諺公司承諾願併計原告原有年資之事
    實。而查，本件原告無非以「弘諺公司資遣渠等時，並未給
    付渠等關於被告新統公司、華統公司年資部分之資遣費」為
    證，主張被告等有詐欺之事實。惟弘諺公司拒絕給付原告原
    有年資部分之資遣費，其或為「被告訛詐原告弘諺公司已承
    諾將原告原有年資併計，然弘諺公司自始未有承諾將原告原
    有年資併計」，或為弘諺公司事後反悔拒絕履行其義務。原
    告自未證明被告當時即有詐欺之行為存在。
  且觀諸被告所提台灣士林地方法院檢察署95年度偵字第2967
    號檢察官不起訴處分書（見本院第1卷第191頁至第193頁）
    ，原告等人亦與本件相同事由，前向士林地檢署告訴被告己○○、第三人即華統公司法定代理人庚○○詐欺案件，亦經
    該檢察官認定「‧‧‧三、綜上被告（即本件被告己○○、
    庚○○）縱有承諾所有華統公司、新統公司之員工於轉任弘
    諺公司後，可由弘諺公司承認年資之事實，然其主觀上應無
    不法所有之意圖，客觀上亦未使用任何詐術‧‧‧」，益徵
    被告等人在並無主觀上明知不時，卻仍向原告等人誆稱之情
    事存在。（註：被告主張該不起訴處分書中，有員工證稱有
    加計原有年資，惟該不起訴處分書細節錄，看不出來，應可
    調卷查明。如有，應可作為本件心證）。
  復參諸證人子○○前揭證詞，及伊於同日到場證稱「戊○○
    宣佈年資及特別休假都算是弘諺公司的，由弘諺公司承受‧
    ‧‧」、「（問：在轉入弘諺公司之前，華統、新統有無與
    你結算工作年資？）沒有，一起帶到弘諺公司去。」等語，
    而戊○○為當時弘諺公司顧問，此亦有前揭不起訴處分書在
    卷可稽（見本院第1卷第192頁），則顯見當時被告認為弘諺
    公司有承受原告原有年資，並非出於明知不實之故意，自難
    指稱被告當時即有詐欺之主觀意識存在。
  據上，原告自未證明被告等人於當時即有詐欺之意圖存在。
  (2)被告並無侵權行為：原告並未證明被告等人有詐欺行為，已
    如前述，則原告自難以此指稱被告有何等不法之侵權行為存
    在。
五、綜上所述，原告並未證明被告有詐欺之意圖，自亦未證明被
    告有任何侵權行為存在，則本件原告已被告有詐欺行為請求
    被告負連帶損害賠償責任，亦屬無據。
七、從而，本件原告主張被告華統公司、新統公司未給付資遣費
    ，請求被告華統公司、新統公司給付如先位聲明所示之資遣
    費，或以被告有共同侵權行為，請求被告負連帶損害賠償責
    任，並給付如備位聲明所示，均為無理由，不應准許。又原
    告之訴既經駁回，其假執行之聲請亦失所附麗，不應准許，
    應併予駁回。
八、至兩造其餘攻擊或防禦方法，及未經援用之證據，經本院斟
    酌後，認為均不足以影響本判決之結果，自無一一詳予論駁
    之必要，並此敘明。
九、結論：本件原告之訴為無理由，並依民事訴訟法第85條1項
    ，判決如主文。
中　　華　　民　　國　　96　　年　　12　　月　　17　　日
                  勞工法庭    法　官　林振芳
以上正本係照原本作成
如對本判決上訴，須於判決送達後20日內向本院提出上訴狀
中　　華　　民　　國　　96　　年　　12　　月　　17　　日
                    　　　　　　書記官　李淑芬
